【裁判字號】    99,訴,313
【裁判日期】    990310
【裁判案由】    毒品危害防制條例
【裁判全文】
臺灣臺中地方法院刑事判決               99年度訴字第313號
公  訴  人  臺灣臺中地方法院檢察署檢察官
被      告  甲○○
指定辯護人  本院公設辯護人  乙○○
上列被告因毒品危害防制條例案件，經檢察官提起公訴（99年度
偵緝字第73、74號），本院判決如下：
    主    文
甲○○犯如附表所示各罪，分別處如附表所示之刑。主刑部分應
執行有期徒刑玖年陸月。
    犯罪事實
一、甲○○曾因搶奪、詐欺等案件，經本院分別判處有期徒刑10
    月、6 月確定，嗣經裁定減刑為有期徒刑5月、3月，應執行
    有期徒刑7月確定，於民國97年8月19日執行完畢，仍不知悔
    改，復明知海洛因為毒品危害防制條例所規定之第一級毒品
    ，不得非法持有、販賣，竟與綽號「瘦仔」之林冠廷（經本
    院另案判處應執行有期徒刑12年）基於共同販賣第一級毒品
    海洛因營利之犯意聯絡，先由林冠廷接獲購毒者洽購海洛因
    之電話後，即囑甲○○前往交付海洛因並收取價金，林冠廷
    則不定時免費提供海洛因予甲○○施用。其各次共同販賣第
    一級毒品之對象、時間、地點及方式，均如附表所示。嗣於
    98年10月 7日中午12時10分許，經警持本院核發之搜索票，
    在台中縣太平市○○路20號 3樓B2室林冠廷住處，搜索並扣
    得林冠廷所有供販賣海洛因使用之PRICE牌手機1支，乃循線
    查悉上情。
二、案經臺灣臺中地方法院檢察署檢察官指揮臺中縣警察局移送
    後偵查起訴。
    理    由
一、證據能力方面：
  (一)按當事人、代理人或辯護人於法院調查證據時，知有第15
      9條第1項不得為證據之情形，而未於言詞辯論終結前聲明
      異議者，視為有前項之同意，刑事訴訟法第159條之5第 2
      項定有明文。此乃係基於證據資料愈豐富，愈有助於真實
      發現之理念，酌採當事人進行主義之證據處分權原則，並
      強化言詞辯論主義，透過當事人等到庭所為之法庭活動，
      在使訴訟程序順暢進行之要求下，承認傳聞證據於一定條
      件內，得具證據適格。此種「擬制同意」，因與同條第一
      項之明示同意有別，實務上常見當事人等係以「無異議」
      或「沒有意見」表示之，斯時倘該證據資料之性質，已經
      辯護人閱卷而知悉，或自起訴書、原審判決書之記載而了
      解，或偵、審中經檢察官、審判長、受命法官、受託法官
      告知，或被告逕為認罪答辯或有類似之作為、情況，即可
      認該相關人員於調查證據之時，知情而合於擬制同意之要
      件（最高法院96年度台上字第4174號判決要旨參照）。查
      本件檢察官、辯護人、被告於準備程序及審判期日均未對
      本院下述所引用證人顏明璋、林聰佑、尤永鴻及共犯林冠
      廷於警詢陳述之證據表示意見，且迄至言詞辯論終結前亦
      未聲明異議，被告及辯護人復當庭捨棄詰問上開證人（見
      本院卷第35頁背面），本院審酌該等陳述製作時之情況，
      尚無違法不當及證明力明顯過低之瑕疵，且為證明犯罪事
      實存否所必要，認為以之作為證據應屬適當，揆諸前開說
      明，自均具證據能力。
  (二)證人林冠廷、顏明璋、林聰佑、尤永鴻於偵查中經具結之
      證言，按卷內資料查無顯不可信之情形，依刑事訴訟法第
      159條之1第2項規定，均認有證據能力，當得作為證據。
  (三)按有事實足認被告或犯罪嫌疑人有最輕本刑為 3年以上有
      期徒刑之罪嫌，並危害國家安全或社會秩序情節重大，而
      有相當理由可信其通訊內容與本案有關，且不能或難以其
      他方法蒐集或調查證據者，得發通訊監察書。前項通訊監
      察書，偵查中由檢察官依司法警察機關聲請或依職權以書
      面記載第11條之事項，並敘明理由、檢附相關文件，聲請
      該管法院核發。通訊保障及監察法第5條第1項第1款、第2
      項定有明文。查下列經本院所引用由被告所使用門號0000
      000000、0000000000等行動電話之監聽錄音，業經本院核
      准在案，有詳載案由、監察電話、對象、時間之98年度聲
      監字第746、847號、98年度聲監續字第606、693號等通訊
      監察書附卷可參(見98年度偵字第24998號偵查卷第2宗第1
      80至187頁)，乃係依法所為之監聽；且審酌電話監聽侵害
      被告權益之種類及輕重、對於被告訴訟上防禦不利益之程
      度、犯罪所生之危害或實害等情形，兼顧人權保障及公共
      利益之均衡維護，堪認此部分電話監聽合於比例原則，自
      具有證據能力。又按通訊監察錄音之譯文，僅屬依據監聽
      錄音結果予以翻譯之文字，固具文書證據之外觀，惟實際
      上仍應認監聽所得之錄音帶或光碟，始屬調查犯罪所得之
      證物；刑事訴訟法第165條之1第 2項所稱之證物，如其蒐
      證程式合法，並經合法調查，自具證據能力。因此檢察官
      如提出通訊監察錄音之譯文為其證據方法，實乃以其監聽
      所得之錄音帶或光碟，為調查犯罪所得之證物，法院本應
      依刑事訴訟法第165條之1所列之方法調查，以判斷該錄音
      帶或光碟是否與通訊監察錄音之譯文相符。而監聽錄音製
      作之譯文，雖通常為偵查犯罪機關單方面製作，然若被告
      或訴訟關係人對其真實性並無爭執，經法院於審判期日提
      示譯文供當事人辨認、表示意見並為辯論者，程式自屬適
      法(最高法院95年度台上字第295號、94年度台上字第4665
      號判決要旨參照）。查上開電話監聽，取證程序未見違法
      情事，已如前述；而警方依監聽錄音所製作之譯文，經本
      院提示予公訴人、辯護人及被告後，迄言詞辯論終結前均
      無異議，則依上開說明，本案卷內通訊監察譯文自均具證
      據能力。
  (四)本件於98年10月 7日中午12時10分許，經警持搜索票，在
      台中縣太平市○○路20號 3樓B2室共犯林冠廷住處所扣得
      之PRICE牌行動電話機1具，非屬供述證據而無傳聞法則之
      適用，且該扣案之物品，乃係依法定程序合法所扣得，與
      本案具有關聯性，亦有證據能力。
二、被告甲○○為獲林冠廷免費提供海洛因施用，乃與林冠廷共
    同為如附表編號１至３所示販賣海洛因等行為之犯罪事實，
    業據其於偵查及本院均坦白認罪（見99年度偵緝字第73號偵
    查卷第20、21、29至31頁、本院卷第11、26、36、37頁），
    核與共犯林冠廷陳證如何與被告共同販賣海洛因等情相吻合
    （見98年度偵字第24998號偵查卷第1宗第10至13頁、48至50
    頁、同上偵查卷第2宗第176、177頁)，亦與證人顏明璋、林
    聰佑、尤永鴻等人證述向被告及林冠廷購買海洛因之情節相
    符（見同上偵查卷第1宗第60、89、90、135、168、169頁、
    同上偵查卷第2宗第7、33頁），並有與如附表所示方式相符
    之聯絡海洛因交易之通訊監察譯文在卷足憑（見同上偵查卷
    第1宗第67、155、160頁、同上偵查卷第2宗第10頁），復有
    PRICE牌行動電話機1具扣案可證，足徵被告之自白確與犯罪
    事實相符。又販賣海洛因係違法行為，非可公然為之，亦無
    公定價格，且容易分裝並增減份量，而每次買賣之價量，可
    能隨時依雙方關係深淺、資力、需求量及對行情認知、來源
    是否充裕、查緝是否嚴謹、購買者被查獲時供述購買對象之
    可能風險之評估等情形，而異其標準，非可一概而論，其販
    賣之利得，除被告坦承犯行或價量俱臻明確外，委難察得實
    情，惟販賣之人從價差或量差中牟利之方式雖異，其意圖營
    利之販賣行為則同一，加以我國對毒品海洛因之施用或販賣
    ，查緝甚嚴，販賣海洛因之刑度極重，苟非意圖販賣營利，
    一般人焉有可能甘冒重刑而販賣海洛因。本案共犯林冠廷販
    入毒品海洛因後，係先混入葡萄糖稀釋，再分裝販賣，除可
    賺回本錢外，亦可提供自己施用等情，業經其陳明在卷（見
    本院98年度訴字第4068號卷第53頁背面），是被告與共犯林
    冠廷確有意圖營利而販賣海洛因之犯意，殊堪認定。綜上所
    述，被告有如附表所示販賣海洛因之犯罪事證已臻明確，其
    犯行洵堪認定，應依法論罪科刑。
三、論罪科刑：
  (一)查法規之制定與法規之修正，如有特定生效日之必要者，
      依中央法規標準法第14條或第20條第 2項準用第14條之規
      定，應分別特定其施行日期；法規制定或前次修正基於特
      殊因素所特定之施行日期，並不適用於日後修正或再次修
      正之條文；法律之制定或修正，若未明定施行日期者，中
      央法規標準法雖未規定應自何時生效，然法律既經制定或
      修正並經總統公布，自應依一般原則，自公布日起算至第
      三日發生效力。基於以上說明：(一)92年7月9日修正公布
      之毒品危害防制條例第36條規定：「本條例自公布後六個
      月施行」，其立法理由謂：「(1)依修正草案第2條第3項規
      定，法務部需會同衛生署成立審議委員會每三個月定期檢
      討調整毒品之分級及品項，而本次新增第四級毒品，有需
      要在新法施行前先經該審議會檢討後再調整公布，爰預留
      六個月緩衝期，以利處理。(2)依本條例新修正之規定，有
      必要再訂定相關子法及修正相關法規，以配合本條例之施
      行，故亦有需要預留適當緩衝期，以利訂頒相關子法及相
      關法規之配合修正」，故該條規定，顯係因應該次修正之
      需，始預留適當之緩衝期，並非規定嗣後任何修正，均需
      預留六個月之期間。(二)97年 4月30日毒品危害防制條例
      修正第24條時，因未有施行日期之特別規定，司法院認該
      條文應自公布日起算至第三日起生效，並基於司法行政之
      責，立即處理相關行政事宜；本次（指98年 5月20日）毒
      品危害防制條例之修正，司法院亦採相同立場等情，有司
      法院98年 6月29日院台廳刑一字第0980014643號函可憑，
      則98年5月20日修正公布之毒品危害防制條例第4條、增訂
      之同條例第17條第2項規定，當於同年5月22日生效施行，
      本案被告犯罪時間均係在98年 8月間，自應逕行適用修正
      施行之法律。
  (二)查海洛因係毒品危害防制條例第2條第2項第 1款所規定之
      第一級毒品，不得非法持有、販賣。核被告各次販賣海洛
      因所為，均係犯毒品危害防制條例第4條第1項之販賣第一
      級毒品罪，其持有第一級毒品海洛因之低度行為，應各為
      販賣之高度行為所吸收，皆不另論罪。
  (三)共同正犯之成立，祇須具有犯意之聯絡，行為之分擔，既
      不問犯罪動機起於何人，亦不必每一階段犯行，均經參與
      （最高法院34年上字第862號判例參照)。再者，共同實施
      犯罪行為之人，在合同意思範圍以內，各自分擔犯罪行為
      之一部，相互利用他人之行為，以達其犯罪之目的者，即
      應對於全部所發生之結果，共同負責（最高法院28年上字
      第3110號判例參照）。本件如附表所示販賣毒品等行為，
      均係共犯林冠廷在接獲購毒者洽購海洛因之電話後，即囑
      被告前往交付海洛因並收取價金，林冠廷因而免費提供海
      洛因予被告施用等情，業據被告與共犯林冠廷均供述明確
      （見本院卷第11頁背面、36、37頁、本院98年度訴字第40
      68號卷第13頁背面、第53頁背面），則被告與林冠廷間顯
      互有販賣海洛因之犯意聯絡，並分別參與構成犯罪事實之
      一部，自屬分擔實施之犯罪行為，應為共同正犯。
  (四)被告曾因搶奪、詐欺等案件，經本院分別判處有期徒刑10
      月、6 月確定，嗣經裁定減刑為有期徒刑5月、3月，應執
      行有期徒刑7月確定，於97年8月19日執行完畢，有臺灣高
      等法院被告前案紀錄表在卷可按，其於有期徒刑執行完畢
      後 5年內，故意再犯本件最重本刑均為有期徒刑以上之罪
      ，皆屬累犯，除法定刑為死刑、無期徒刑部分，依法不得
      加重外，其餘罰金刑部分，應依刑法第47條第 1項之規定
      加重其刑。
  (五)被告於偵查及審判中均自白如附表所示販賣海洛因之犯罪
      事實，所犯各罪均應依毒品危害防制條例第17條第 2項規
      定減輕其刑，並遞減之。
  (六)有無刑法第59條酌減其刑之適用，應就被告犯罪行為時之
      情狀為觀察，尚難因其在犯罪後，另有類如自首、自白或
      供出毒品來源因而查獲等法定減輕其刑或免除其刑之事由
      ，即反推無刑法第59條之適用，否則將有違刑法第62條鼓
      勵被告自新，以及毒品危害防制條例第17條「為有效破獲
      上游之製造、販賣、運輸毒品組織，鼓勵毒販供出毒品來
      源之上手，有效推展斷絕供給之緝毒工作，對查獲之毒販
      ，供出毒品來源，因而破獲者，修正為應減輕其刑或免除
      其刑。又為使製造、販賣或運輸毒品案件之刑事訴訟程序
      儘早確定，鼓勵被告自白認罪，開啟其自新之路，對製造
      、販賣或運輸毒品罪之被告於偵查及審判中均自白者，增
      列應減輕其刑之規定，採行寬厚之刑事政策」之立法意旨
      （見行政院97年 9月22日院臺法字第0970090699號函送立
      法院之毒品危害防制條例部分條文修正草案總說明三）。
      況毒品危害防制條例第17條第 2項之增訂，既出於採行寬
      厚之刑事政策，當無排除刑法第59條規定同時適用之理。
      本件被告有多次施用毒品之前科（見卷附臺灣高等法院被
      告前案紀錄表），其身染施用毒品之惡習，進而為本件販
      賣毒品之行為，究其原因當係肇於被告本身無法戒絕毒品
      ，亦不知尋覓適當之機構協助導正，其販賣毒品之行為雖
      不可取，惟目的係自林冠廷獲得免費之海洛因施用，且各
      次販毒所收取之對價僅500元至1,000元不等，顯見被告販
      賣之數量甚少，相對於長期且大量販賣毒品之大毒梟，其
      對社會治安及國民健康所造成之危害尚屬較輕，被告雖因
      一時失慮而觸犯重典，然刑罰除制裁之功能外，更寓有教
      育、感化之目的，使誤入歧途而有心改善者，能早日復歸
      社會，是本件被告販賣第一級毒品海洛因之情節，對照此
      罪最輕為無期徒刑之法定刑，不免有情輕法重之情形，其
      犯罪情狀顯可憫恕，雖科以法定最低刑度仍嫌過重，爰各
      依刑法第59條之規定酌減其刑，並先加後減。
  (七)數行為於同時同地或密切接近之時地實施，侵害同一之法
      益，各行為之獨立性極為薄弱，依一般社會健全觀念，在
      時間差距上，難以強行分開，在刑法評價上，以視為數個
      舉動之接續施行，合為包括之一行為予以評價，較為合理
      ，則屬接續犯，而為包括之一罪（最高法院86年台上字第
      3295號判例可資參照）。本件被告分別於不同時間、地點
      販賣海洛因，每次在時間及地點差距上，可以分開，在刑
      法評價上，各具獨立性，各次行為皆可單獨成立犯罪，顯
      非於同時同地或密切接近之時地實施犯罪之接續犯。另所
      謂集合犯，係指依一般社會通念，特定犯罪行為具有反覆
      實施之特性，立法者於制定刑罰法律之初，亦已認知該種
      行為類型之反覆性，而有意藉由法條中客觀構成要件之行
      為要素，含括上開具有反覆實施特性之數個犯罪行為，仍
      僅接受一次刑法之評價為已足。而販賣毒品罪，不論行為
      人或為零星偶一為之，或不間斷為之，其於行為終了時，
      即已達營利之目的，自難認立法者於制定刑罰法律之初，
      已認知販賣毒品行為必屬具反覆性之犯罪，且有意藉由法
      條中客觀構成要件之行為要素，含括上開具有反覆實施特
      性之數個犯罪行為。況依94年2月2日總統令修正公布，並
      自95年7月1日施行之刑法，其修正既依據「刑罰公平原則
      」之考量，刪除有關連續犯之規定，並將含有連續犯性質
      之常業犯一併全數刪除（參見刑法修正草案總說明），則
      再以集合犯之概念評價多數販賣毒品之行為，即有不當。
      準此，本件被告如附表所示多次販賣第一級毒品罪之行為
      ，當無論以接續犯或集合犯之餘地，此時則應回歸一般刑
      法上行為單、複數之認定，而予論罪科刑，較稱妥適。是
      被告所犯如附表所示販賣第一級毒品各罪間，犯意各別，
      行為互殊，應予分論併罰。
  (八)爰審酌被告有多次犯罪前科之品性（參卷附各臺灣高等法
      院被告前案紀錄表）、國中畢業之智識程度、經濟勉可維
      持之生活狀況（見99年度偵緝字第73號偵查卷第10頁被告
      警詢筆錄受詢問人資料、本院卷第11頁背面），其明知海
      洛因係戕害人身心之毒品，為貪圖不法利益，竟販賣予他
      人施用，危害社會治安及國民健康，且販賣毒品為政府戮
      力查緝之罪，海洛因皆足以使施用者導致精神、性格異常
      ，造成生命危險之生理成癮性及心理依賴性，惟念被告各
      次販賣海洛因之所得非多，數量均微，暨坦承犯行之犯後
      態度等一切情狀，分別量處如附表所示之刑，以資懲儆，
      並從輕量定應執行之刑，兼勵自新。
  (九)從刑部分：
    １、毒品危害防制條例第19條第 1項規定，犯販賣毒品罪者
        ，其犯罪所得之財物均沒收之，係採義務沒收主義。故
        販賣毒品所得之對價，不問其中成本若干，利潤多少，
        均應全部諭知沒收，貫徹政府查禁煙毒之決心，以符立
        法本旨（最高法院91年度台上字第2419號判決要旨參照
        ）。又毒品危害防制條例第19條第 1項關於犯罪所得財
        物之沒收，其立法方式與貪污治罪條例第10條之規定相
        類似，以有所得者為限，始發生沒收之問題。再者，共
        同正犯之犯罪所得為新臺幣時，因係合併計算，且於全
        部或一部不能沒收時以其財產抵償之，為避免執行時發
        生重複沒收、抵償之情形，故各共同正犯之間係採連帶
        沒收主義，於裁判時僅諭知連帶沒收，不得就全體共同
        正犯之總所得，對各該共同正犯分別重複諭知沒收，此
        與罰金刑應分別諭知、分別執行者不同（最高法院98年
        度台上字第3060號判決要旨參照）。是被告如犯罪事實
        欄所載各次因販賣第一級毒品所得之金額，雖均未扣案
        ，仍應依毒品危害防制條例第19條第 1項規定，分別宣
        告沒收，如全部或一部不能沒收時，以其財產抵償之，
        ，並由被告與共犯林冠廷連帶沒收或抵償。
    ２、扣案之PRICE牌行動電話機1具，係共犯林冠廷所有供本
        案販賣海洛因所用之物，且其皆使用該支行動電話機具
        ，輪流插換門號0000000000、0000000000等 SIM卡與購
        毒者聯絡等情，業據共犯林冠廷陳明在卷（見本院98年
        度訴字第4068號卷第13、52、53頁），應併依毒品危害
        防制條例第19條第1項前段諭知沒收。至門號000000000
        0、0000000000行動電話之SIM卡，雖係供被告販賣第一
        級毒品犯罪所用之物，惟該門號乃柳美鳳、楊志成所申
        設（見本院98年度訴字第4068號卷第61頁），則被告或
        共犯林冠廷既非該等 SIM卡之所有人，當不得諭知沒收
        。
    ３、其餘經搜索扣案之行動電話機具，共犯林冠廷係因其造
        型特殊而買回觀賞，與本案販賣毒品犯行無關；另扣案
        之現金38,300元，亦非販毒所得，均據共犯林冠廷陳明
        在卷（見本院98年度訴字第4068號卷第13、14頁），且
        無其他證據足以證明確與本件犯罪有關，亦皆不得宣告
        沒收。
四、據上論斷，應依刑事訴訟法第299條第1項前段，毒品危害防
    制條例第4條第1項、第17條第2項、第19條第1項，刑法第11
    條、第28條、第47條第1項、第59條、第51條第5款，判決如
    主文。
本案經檢察官丙○○到庭執行職務。
中    華    民    國    99    年    3     月    10    日
          刑事第四庭    審判長法  官  鄭永玉
                              法  官  潘曉玫
                              法  官  張恩賜
以上正本證明與原本無異。
如不服本判決，應於收受判決後10日內向本院提出上訴書狀，並
應敘述具體理由；其未敘述上訴理由者，應於上訴期間屆滿後20
日內向本院補提理由書（均須按他造當事人之人數附繕本）「切
勿逕送上級法院」。
                              書記官  黃舜民
中    華    民    國    99    年    3     月    10    日
附錄本案論罪科刑法條
毒品危害防制條例第4條第1項：
製造、運輸、販賣第一級毒品者，處死刑或無期徒刑；處無期徒
刑者，得併科新臺幣二千萬元以下罰金。
┌────────────────────────────────────┐
│附表：                                                                  │
├──┬───┬───┬───┬──────────┬──────────┤
│編號│購毒者│時  間│地  點│販 賣 毒 品 之 方 式│罪                刑│
├──┼───┼───┼───┼──────────┼──────────┤
│ １ │顏明璋│98年 8│台中縣│顏明璋於左列時間以門│甲○○共同販賣第一級│
│    │      │月7日1│太平市│號0000000000行動電話│毒品，累犯，處有期徒│
│    │      │4時6分│建興路│與林冠廷持用門號0926│刑柒年玖月，扣案之PR│
│    │      │許    │ＱＱ飲│910944行動電話聯繫洽│ICE 牌行動電話機壹具│
│    │      │      │料店對│購毒品後，林冠廷即囑│沒收；未扣案之販賣第│
│    │      │      │面巷子│甲○○於同日16時許至│一級毒品所得新臺幣壹│
│    │      │      │      │約定地點，以新臺幣（│仟元與林冠廷連帶沒收│
│    │      │      │      │下同）1,000 元之價格│，如全部或一部不能沒│
│    │      │      │      │，販賣第一級毒品海洛│收時，以其與林冠廷之│
│    │      │      │      │因 1包予顏明璋，並當│財產連帶抵償之。    │
│    │      │      │      │場收取價金及交付毒品│                    │
│    │      │      │      │。交易完畢後，甲○○│                    │
│    │      │      │      │即將該 1,000元交給林│                    │
│    │      │      │      │冠廷。              │                    │
├──┼───┼───┼───┼──────────┼──────────┤
│ ２ │林聰佑│98年 8│台中縣│林聰佑於左列時間以門│甲○○共同販賣第一級│
│    │      │月20日│太平市│號0000000000行動電話│毒品，累犯，處有期徒│
│    │      │14時48│順昌巷│與林冠廷持用門號0981│刑柒年捌月，扣案之PR│
│    │      │分許  │太平洋│842490行動電話聯繫洽│ICE 牌行動電話機壹具│
│    │      │      │游泳池│購毒品後，林冠廷即囑│沒收；未扣案之販賣第│
│    │      │      │後方  │甲○○至約定地點，以│一級毒品所得新臺幣伍│
│    │      │      │      │500 元之價格，販賣第│佰元與林冠廷連帶沒收│
│    │      │      │      │一級毒品海洛因 1包予│，如全部或一部不能沒│
│    │      │      │      │林聰佑，並當場收取價│收時，以其與林冠廷之│
│    │      │      │      │金及交付毒品。交易完│財產連帶抵償之。    │
│    │      │      │      │畢後，甲○○即將該50│                    │
│    │      │      │      │0元交給林冠廷。     │                    │
├──┼───┼───┼───┼──────────┼──────────┤
│ ３ │尤永鴻│98年 8│台中縣│尤永鴻於左列時間以門│甲○○共同販賣第一級│
│    │      │月21日│太平市│號0000000000行動電話│毒品，累犯，處有期徒│
│    │      │18時 3│建興路│與林冠廷持用門號0981│刑柒年捌月，扣案之PR│
│    │      │分許、│ＱＱ飲│842490行動電話聯繫洽│ICE 牌行動電話機壹具│
│    │      │同日18│料店對│購毒品後，林冠廷即囑│沒收；未扣案之販賣第│
│    │      │時13分│面    │甲○○至約定地點，以│一級毒品所得新臺幣伍│
│    │      │許    │      │500 元之價格，販賣第│佰元與林冠廷連帶沒收│
│    │      │      │      │一級毒品海洛因 1包予│，如全部或一部不能沒│
│    │      │      │      │尤永鴻，並當場收取價│收時，以其與林冠廷之│
│    │      │      │      │金及交付毒品。交易完│財產連帶抵償之。    │
│    │      │      │      │畢後，甲○○即將該50│                    │
│    │      │      │      │0元交給林冠廷。     │                    │
└──┴───┴───┴───┴──────────┴──────────┘

司法院資訊處製作；財團法人民間司法改革基金會備份。
